臺灣臺中地方法院宣示判決筆錄　　　　　96年度易字第4459號
公　訴　人　臺灣臺中地方法院檢察署檢察官
被　　　告　甲○○
上列被告因詐欺案件，經檢察官提起公訴（九十六年度偵字第一
八八七七號），並聲請認罪協商，本院合議庭裁定由受命法官獨
任進行認罪協商程序後，於中華民國九十六年十月九日下午四時
，在本院刑事第四法庭宣示判決，出席職員如下：
　　法　官　林學晴
　　書記官　賴淵瀛
　　通　譯
法官起立朗讀判決主文、犯罪事實要旨、處罰條文、附記事項，
及告以上訴限制、期間並提出上訴狀之法院，且諭知記載其內容
：
一、主    文：
    甲○○幫助意圖為自己不法之所有，以詐術使人將本人之物
    交付，累犯，處有期徒刑肆月，如易科罰金，以新臺幣壹仟
    元折算壹日；減為有期徒刑貳月，如易科罰金，以新臺幣壹
    仟元折算壹日。
二、犯罪事實要旨：
  (一)甲○○前因毒品危害防制條例案件，經本院以九十三年度中
    簡字第二一五０號判處有期徒刑六月確定，於民國九十四年
　　七月二十九日縮刑期滿執行完畢；又因施用毒品案件，經本
　　院以九十四年度訴字第九一七號判處有期徒刑七月、三月，
　  定應執行刑為有期徒刑八月確定，於九十五年三月三日縮刑
    期滿而於翌日執行完畢出監；復因違反槍砲彈藥刀械管制條
　　例案件，經本院以九十六年度中簡字第六三號判處有期徒刑
　　三月，甫於九十六年七月二十五日縮刑期滿而於翌日執行完
　　畢出監。
  (二)詎仍不知悔改，甲○○雖可預見一般收購他人金融帳戶使用
　　之行徑，常與財產犯罪所需有密切之關聯，亦可預見不相認
　　識之人取得其帳戶之目的係為掩飾不法犯行，避免有偵查犯
　　罪權限之執法人員循線查緝，以確保犯罪所得之不法利益，
　　並掩人耳目，竟仍以縱有人以其金融帳戶作為詐欺取財之犯
　　罪工具，亦不違背其本意之幫助犯意，於九十五年十一月二
　　十七日，在臺中市後火車站附近之便利商店，將其向中華郵
　  政股份有限公司（已更名為臺灣郵政股份有限公司）臺中樹
　　仔腳郵局所申設之帳戶號碼：00000000000000號帳戶（下稱
    上開臺中樹仔腳郵局帳戶）之存摺、印章、提款卡及提款卡
    密碼以新臺幣（下同）五千元之代價，出售並交付與真實姓
　  名、年籍不詳之綽號「扛霸子」成年男子。嗣該真實姓名、
　　年籍不詳之綽號「扛霸子」成年男子取得甲○○上開臺中樹
  　仔腳郵局帳戶之存摺、印章、提款卡及提款卡密碼，即與其
　　所屬之犯罪集團成員，共同基於意圖為自己不法所有之犯意
　　聯絡，於九十六年一月三十日某時許，撥打電話予乙○○佯
    稱其中獎一百二十九萬元，要求其匯款繳納稅金二十五萬八
    千元等語，致不知情之乙○○因而陷於錯誤，依其指示分別
    於九十六年一月三十日十四時許、同年月三十一日十五時許
　  各匯款三萬元、六萬元至犯罪集團指示之彰化銀行車城分行
    帳戶號碼：00000000000000號帳戶內（另行偵查中）；又於
    同年二月五日十時許匯款三萬八千七百元至犯罪集團指示之
    臺北富邦銀行嘉義分行帳戶號碼：00000000000000號帳戶內
    （另行偵查中）；復於同年二月五日十四時許，匯款十二萬
    九千元至甲○○上開臺中樹仔腳郵局帳戶內，並隨即遭該犯
    罪集團成員提領一空，一共遭詐騙二十五萬七千七百元。嗣
    乙○○事後得知遭騙後，報警處理而循線查獲上情。
三、處罰條文：
    刑法第三十條
    幫助他人實行犯罪行為者，為幫助犯。雖他人不知幫助之情
    者，亦同。
    幫助犯之處罰，得按正犯之刑減輕之。
    刑法第三百三十九條第一項
    意圖為自己或第三人不法之所有，以詐術使人將本人或第三
    人之物交付者，處五年以下有期徒刑、拘役或科或併科一千
    元以下罰金。
四、附記事項：
  (一)查被告甲○○前因毒品危害防制條例案件，經本院以九十三
    年度中簡字第二一五０號判處有期徒刑六月確定，於九十四
    年七月二十九日縮刑期滿執行完畢；又因施用毒品案件，經
    本院以九十四年度訴字第九一七號判處有期徒刑七月、三月
    ，定應執行刑為有期徒刑八月確定，於九十五年三月三日縮
    刑期滿而於翌日執行完畢出監；復因違反槍砲彈藥刀械管制
    條例案件，經本院以九十六年度中簡字第六三號判處有期徒
    刑三月，甫於九十六年七月二十五日縮刑期滿而於翌日執行
    完畢出監等情，有臺灣高等法院被告前案紀錄表及臺灣臺中
    地方法院檢察署刑案資料查註紀錄表各一份附卷可按，其於
    受徒刑執行完畢後五年以內，故意再犯本件有期徒刑以上之
    罪，應論以累犯，爰依刑法第四十七條第一項之規定加重其
    刑。
　(二)又被告犯罪時間係於九十六年四月二十四日以前，合於中華
　  民國九十六年罪犯減刑條例所定減刑要件，應依該條例第二
    條第一項第三款規定，減其刑期二分之一，並依同條例第九
    條之規定，併諭知易科罰金之折算標準。
五、協商判決除有刑事訴訟法第四百五十五條之四第一項第一款
    於本訊問程序終結前，被告撤銷協商合意或檢察官撤回協商
    聲請者；第二款被告協商之意思非出於自由意志者；第四款
    被告所犯之罪非第四百五十五條之二第一項所定得以聲請協
    商判決者；第六款被告有其他較重之裁判上一罪之犯罪事實
    者；第七款法院認應諭知免刑或免訴、不受理者情形之一，
    及違反同條第二項「法院應於協商合意範圍內為判決；法院
    為協商判決所科之刑，以宣告緩刑或二年以下有期徒刑、拘
    役或罰金為限」之規定者外，不得上訴。
六、如有上開可得上訴情形，得自收受宣示判決筆錄送達之日起
    十日內，向本院提出上訴書狀，上訴於第二審法院。
中　　華　　民　　國　　96　　年　　10　　月　　 9　　日
            　　　臺灣臺中地方法院刑事第四庭
                              　　書記官  賴淵瀛
                              　　法  官  林學晴
上正本證明與原本無異。
                              　　書記官  賴淵瀛
中　　華　　民　　國　　96　　年　　10　　月　   9　　日
